【裁判字號】    90,上易,585
【裁判日期】    900510
【裁判案由】    妨害自由等
【裁判全文】
臺灣高等法院臺南分院刑事判決         九十年度上易字第五八五號          Ｃ
      上  訴  人
      即  被  告  甲  ○  ○
右上訴人因妨害自由等案件，不服臺灣嘉義地方法院八十九年度易字第一二○一號中
華民國九十年三月二日第一審判決（起訴案號：臺灣嘉義地方法院檢察署八十九年度
偵字第六七八五號），提起上訴，本院判決如左：
      主      文
上訴駁回。
      事      實
一、甲○○曾於民國八十六年間因竊盜案件，經臺灣嘉義地方法院判處有期徒刑一年
    四月確定，並於八十七年六月十二日執行完畢。仍不知悔改，其因與實際經營伸
    威塑膠股份有限公司（下稱伸威公司）之乙○○為薪資問題發生爭執，竟於八十
    九年十一月十二日凌晨零時三十三分許，基於無故侵入他人建築物附連圍繞土地
    及毀損之故意，至伸威公司位於嘉義縣水上鄉柳鄉村二００號之廠址，先翻越該
    公司之圍牆，無故侵入該公司建築物所附連圍繞之土地，察看廠內是否有人，其
    發現廠內無人後，遂又翻越圍牆至上開廠址旁之道路，撿拾路邊之石塊丟向伸威
    公司之窗戶，造成該公司建築物之窗戶玻璃破碎及欄杆彎曲，足生損害於伸威公
    司與乙○○。
二、案經乙○○訴由嘉義縣警察局水上分局移送臺灣嘉義地方法院檢察署檢察官偵查
    起訴。
      理      由
一、上訴人即被告甲○○經合法傳喚未到庭，但其於原審審理時對於右揭犯行，已坦
    白承認，核與告訴人乙○○指訴之情節相符，復有現場照片三張在卷可稽，本件
    事證明確，被告之犯行，應可認定。
二、核被告所為，係犯刑法第三百零六條第一項之無故侵入他人建築物附連圍繞之土
    地罪及同法第三百五十四條之毀損他人之物罪。其所犯之上開二罪間，有方法、
    結果之牽連關係，應從一重之毀損他人之物罪處斷。查被告前於民國八十六年間
    因竊盜案件，經臺灣嘉義地方法院判處有期徒刑一年四月確定，並於八十七年六
    月十二日執行完畢，此有臺灣嘉義地方法院檢察署刑案資料查註紀錄表、臺灣高
    等法院被告全國前案紀錄表各一份在卷可按，其受有期徒刑之執行完畢後，五年
    以內再犯本件有期徒刑以上之罪，為累犯，應依刑法第四十七規定，加重其刑。
    原審依刑法第三百五十四條、第三百零六條第一項、第五十五條、第四十七條、
    第四十一條第一項前段、罰金罰鍰提高標準條例第一條前段、第二條，並審酌被
    告係因工資問題，一時氣憤而犯本罪，其犯罪所生之危害非巨，及其犯罪後坦承
    犯行，犯罪態度尚稱良好等一切情狀，量處被告拘役五十日，並諭知如易科罰金
    以三百元折算一日，認事用法及量刑均無不當。被告上訴意旨空言不服原判決，
    並無理由，應予駁回。
三、被告甲○○經合法傳喚，無正當之理由不到庭，不待其陳述，逕行判決。
據上論結，應依刑事訴訟法第三百六十八條、第三百七十一條，判決如主文。
本案經檢察官李傳來到庭執行職務。
中    華    民    國      九十      年      五      月      十          日
                                  臺灣高等法院臺南分院刑事第一庭
                                      審判長法官  鄭    文    肅
                                            法官  王    浦    傑
                                            法官  黃    三    哲
右正本證明與原本無異。
不得上訴。
                                      法院書記官  陳    淑    貞
中    華    民    國      九十      年      五      月     十一         日
附錄法條：
刑法第三百五十四條：毀棄、損壞前二條以外之他人之物或令致不堪用，足以生損害
                    於公眾或他人者，處二年以下有期徒刑、拘役或五百元以下罰
                    金。
刑法第三百零六條第一項：無故侵入他人住宅、建築物或附連圍繞之土地或船艦者，
                        處一年以下有期徒刑、拘役或三百元以下罰金。


司法院資訊處製作；財團法人民間司法改革基金會備份。
